Minutes et répertoires du notaire Charles BORDIN, 14 août 1794 - 12 janvier 1820 (étude XXX)
Archives nationales
- Répertoire(s) de Charles BORDIN, 2 janvier 1792 - 29 décembre 1837; MC/RE/XXX/12 - MC/RE/XXX/22
  - Répertoire. an VII, nivôse - 1807, 3 juillet, 1er nivôse an VII (21 décembre 1798) - 3 juillet 1807; MC/RE/XXX/14
    - Inventaire après décès: Crespy, Pierre-Antoine-Hugues., 28 juin 1805
      inventaire après décès; Crespy, Pierre-Antoine-Hugues
    - Inventaire après décès: Pecquet, Anne-Marguerite., 13 juillet 1805
      inventaire après décès; Pecquet, Anne-Marguerite
    - Brevet d'apprentissage de marchand cotonnier, Vieillepelle et Forestier., 16 thermidor an XIII (4 août 1805)
      contrat d'apprentissage; Forestier (M.); Vieillepelle (M.)
    - Brevet d'apprentissage de tailleur d'habits, Broust et Gipfel., 19 thermidor an XIII (7 août 1805)
      contrat d'apprentissage; Broust (M.); Gipfel (M.); tailleur d'habits
    - Inventaire après décès: Hubert, Jeanne-Hélène., 14 août 1805
      inventaire après décès; Hubert, Jeanne-Hélène
    - Inventaire après décès: Lamotte, Marie-Françoise. Labro, Georges-François (épouse)., 2 septembre 1805
      inventaire après décès; Lamotte, Marie-Françoise; Labro, Georges-François
    - Inventaire après décès: Hebert, Angélique-Alexandrine., 7 septembre 1805
      inventaire après décès; Hebert, Angélique-Alexandrine
    - Inventaire après décès: Brisou, Louis. et de Elisabeth Buque, son épouse., 18 septembre 1805
      inventaire après décès; Brisou, Louis; Buque, Elisabeth
    - Inventaire après décès: Gendre, Louis-Charles., 24 septembre 1805
      inventaire après décès; Gendre, Louis-Charles
    - Inventaire après décès: Desnoyers de Lorme, Marguerite-Louise-Amédée. Odeau Duronseray, Toussaint (veuve)., 9 octobre 1805
      inventaire après décès; Desnoyers de Lorme, Marguerite-Louise-Amédée; Odeau Duronseray, Toussaint
    - Inventaire après décès: Vallette, Gilbert., 15 novembre 1805
      inventaire après décès; Vallette, Gilbert
    - Inventaire après décès: Fleury, Marie-Louise. Bridan, François (épouse divorcée). tapissier. Mégisserie (quai de la), n° 54/MEULAN (Yvelines), 20 novembre 1805
      inventaire après décès; Meulan (Yvelines); Mégisserie (quai de la); Fleury, Marie-Louise; Bridan, François (épouse divorcée); tapissier
    - Inventaire des meubles, effets et papiers: Jolivet, Jacques., 16 frimaire an XIV (7 décembre 1805)
      inventaire; Jolivet, Jacques
    - Inventaire après décès: Culine, ROUX-Jean., 9 décembre 1805
      inventaire après décès; Culine, ROUX-Jean
    - Inventaire après décès: Demange, Martin., 24 février 1806
      inventaire après décès; Demange, Martin
    - Inventaire après décès: Belai, Marin-Christophe., 20 mars 1806
      inventaire après décès; Belai, Marin-Christophe
    - Vente de fonds de bijouterie, Patoulet et Batsch., 9 juillet 1806
      acte de vente; Batsch (M.); Patoulet (M.); orfèvre
    - Inventaire après décès: Pieroscoppe, Catherine-Edme-Claudine. Grossin, Claude (épouse)., 12 juillet 1806
      inventaire après décès; Pieroscoppe, Catherine-Edme-Claudine; Grossin, Claude
    - Inventaire après décès: Prout, Marguerite. Jardin, Louis-Augustin (épouse). chargeur de voitures. Montorgueil (rue), n° 55, 1er octobre 1806
      inventaire après décès; Montorgueil (rue); Prout, Marguerite; Jardin, Louis-Augustin
    - Inventaire après décès: Migevant, Marie. Bigot, Sulpice-Jean (épouse). orfèvre (marchand). Arcis (rue des), n° 31, 29 octobre 1806
      inventaire après décès; Arcis (rue des); Migevant, Marie; Bigot, Sulpice-Jean; orfèvre
    - Vente de café, Serille de Bonneuil (île de la Réunion) et Courant., 18 novembre 1806
      Précisions sur les lieux: La Réunion
      acte de vente; Courant (M.); Sérille de Bonneuil (M.); restaurateur
    - Inventaire après décès: Canet, François-Silvestre. jardinier (garçon)., 26 novembre 1806
      inventaire après décès; Canet, François-Silvestre; jardinier
    - Inventaire après décès: Joliveau, Alexandrine. Rossignol, Denis-Joseph (épouse). vérificateur de la liquidation de la dette publique. Notre-Dame des-Victoires (rue), n° 5, 27 novembre 1806
      inventaire après décès; Notre-Dame-des-Victoires (rue); Joliveau, Alexandrine; Rossignol, Denis-Joseph
    - Inventaire après décès: Crouvizier, François. Saint-Martin (rue), vis-à vis ançienne abbaye, 15 décembre 1806
      inventaire après décès; Saint-Martin (rue); Crouvizier, François
    - Inventaire après décès: L'ecuyer, Marie-Adélaïde., 24 décembre 1806
      inventaire après décès; L'ecuyer, Marie-Adélaïde
    - Inventaire après décès: Plach dit Lallemand, Louis., 31 décembre 1806 - 1806
      inventaire après décès; Plach dit Lallemand, Louis
    - Procuration de la maison de commerce Joël l'aîné et compagnie, rue Montmartre, n° 76., 16 mars 1807
      procuration; Montmartre (rue)
    - Inventaire après décès: Cotta, Philippe-Amédée. Bonconseil (rue), n° 27, 23 mars 1807
      inventaire après décès; Cotta, Philippe-Amédée
    - Inventaire après décès: Megos, Alexis. Verderet (rue), n° 7, 8 avril 1807
      inventaire après décès; Verdelet (rue); Megos, Alexis
    - Inventaire après interdiction: Ebaudy de Francourt, Charles-Antoine., 8 mai 1807
      inventaire; Ebaudy de Francourt, Charles-Antoine
    - Inventaire après absence: Petit, Florentin., 16 mai 1807
      inventaire; Petit, Florentin
    - Procuration de la maison de commerce Joël l'aîné et Compagnie., 30 juin 1807
      procuration
  - Répertoire. 1807, 4 juillet - 1812, 30 novembre, 4 juillet 1807 - 30 novembre 1812; MC/RE/XXX/15
    - Inventaire après décès: Carrel, Pierre., 30 juillet 1807
      MC/RE/XXX/15
      inventaire après décès; Carrel, Pierre
    - Extrait en brevet d'Inventaire après décès du 5 juin 1807 { Me Duplessis à Auxerre (Yonne) }: Pellier, Marie-Anne. Rochery, Jean-Baptiste (veuve). IRANCY (Yonne), 8 août 1807
      partage de la succession le 12 août 1807, RE/XXX/15
      extrait d'acte; brevet notarié; inventaire après décès; Irancy (Yonne); Pellier, Marie-Anne; Rochery, Jean-Baptiste
    - Inventaire après absence: Maitre, Ambroise. cuisinier. Saint-Antoine (rue), n° 222, 25 août 1807
      inventaire; Saint-Antoine (rue); Maitre, Ambroise; cuisinier
    - Brevet d'apprentissage d'enlumineur d'estampes, Leboucq et Merceron., 28 août 1807
      contrat d'apprentissage; Leboucq (M.); Merceron (M.); dessinateur
    - Inventaire après décès: Gilbert, Marie-Thérèse. Delermoy, Marc-Antoine (veuve)., 30 septembre 1807
      inventaire après décès; Gilbert, Marie-Thérèse; Delermoy, Marc-Antoine
    - Inventaire après interdiction: Cabarrus Se Disant Durfort, Jean-Baptiste., 13 octobre 1807
      inventaire; Cabarrus Se Disant Durfort, Jean-Baptiste
    - Brevet d'apprentissage de bijoutier, Laurent et Corbie., 15 octobre 1807
      contrat d'apprentissage; Corbie (M.); Laurent (M.); orfèvre
    - Inventaire après décès: Delermoy, Toussaint-Brice. propriétaire. Versailles (Yvelines), Impératrice (bd de l'), n° 51, 27 octobre 1807
      Précisions sur les lieux: Versailles (Yvelines)--Impératrice (bd de l')
      inventaire après décès; Versailles (Yvelines); Delermoy, Toussaint-Brice
    - Brevet d'apprentissage d'arquebusier, Vivinis et Tonnellier., 9 novembre 1807
      contrat d'apprentissage; Tonnellier (M.); Vivinis (M.); militaire
    - Inventaire après décès: Michelle, Joseph-Etienne. agent d'affaires., 8 décembre 1807
      inventaire après décès; Michelle, Joseph-Etienne
    - Union de créanciers de Pierre Raison, marchand bottier., 21 décembre 1807
      convention; Raison, Pierre; bottier
    - Inventaire après décès: Tardyvy, Marie-Ursule. Legrand, Jean-Baptiste-Bernard (épouse). vérificateur de la liquidation de la dette publique. Thionville (rue de), n° 50, 24 décembre 1807
      inventaire après décès; Thionville (rue de); Tardyvy, Marie-Ursule; Legrand, Jean-Baptiste-Bernard
    - Inventaire après décès: Royer, Anne. Paris, Sieur (veuve); Poteaux, Sieur (veuve). Saint-Paul (rue), n° 19, 4 janvier 1808
      inventaire après décès; Saint-Paul (rue); Royer, Anne; Paris, Sieur; Poteaux, Sieur
    - Résiliation de société de commerce, Violot et Burty., 11 janvier 1808
      renonciation; acte de société; Burty (M.); Violot (M.)
    - Inventaire après décès: Fialont, François. Maçonnerie (entrepreneur de). Pompe-à Feu (passage de la), Chaillot, enclos, 19 janvier 1808
      7 juillet 1808, procès-verbal d'achalandage de l'état de maçon.
      inventaire après décès; Pompe-à-Feu (passage de la); Fialont, François; maçon
    - Inventaire après décès: Bunelle, André-Louis. Versailles (Yvelines), Mauvais-Garçons (rue des),29, 30 janvier 1808
      Précisions sur les lieux: Versailles (Yvelines)--Mauvais-Garçons (rue des)
      inventaire après décès; Versailles (Yvelines); Bunelle, André-Louis
    - Inventaire après décès: Dournelle, Marie-Hyacinthe-Josèphe. Francois, Pierre (veuve); Ousselin, -Antoine-Joseph-Edouard (veuve)., 8 février 1808
      inventaire après décès; Dournelle, Marie-Hyacinthe-Josèphe; Francois, Pierre; Ousselin, -Antoine-Joseph-Edouard
    - Inventaire après décès: Ferin dit Fery, Nicolas. Petit-Lion-Saint-Sauveur (rue)21/Tiquetonne, (rue) n° 5, 25 février 1808
      inventaire après décès; Petit-Lion-Saint-Sauveur (rue du); Tiquetonne (rue); Ferin dit Fery, Nicolas
    - Brevet d'apprentissage de tabletier fabricant de peigne, Villain et Daveau., 8 mars 1808
      contrat d'apprentissage; Daveau (M.); Villain (M.); tabletier
    - Inventaire après décès: Ridel, Anne. Vallette, Gilbert (veuve)., 16 mars 1808
      inventaire après décès; Ridel, Anne; Vallette, Gilbert
    - Obligation par Geneviève Sophie Chevigny, artiste de l'académie impériale de musique., 17 mars 1808
      obligation; Chevigny, Geneviève Sophie; artiste; musicien
    - Décharge et quittance par la maison de commerce Bérard à Aubert-Dupin., 21 mars 1808
      décharge; quittance; Aubert-Dupin (M.)
    - Inventaire après décès: Nicolin, Marie-Sophie. Dumoustier, Antoine-François (épouse). employé aux postes. Montorgueil (rue), n° 56, 29 mars 1808
      inventaire après décès; Montorgueil (rue); Nicolin, Marie-Sophie; Dumoustier, Antoine-François
    - Inventaire après décès: Perceval, Anne-Marie. Jacquet, Jean (épouse). tenant maison garnie. Beauvais (rue de), n° 10, 12 avril 1808
      inventaire après décès; Beauvais (rue de); Perceval, Anne-Marie; Jacquet, Jean; hôtelier
    - Inventaire après décès: Lefranc, Sébastien., 16 avril 1808
      inventaire après décès; Lefranc, Sébastien
    - Procuration de la maison de commerce Joël l'aîné., 28 avril 1808
    - Procuration de la maison de commerce Montagnier et fils., 9 mai 1808
    - Inventaire après décès: Burette, Jean. rentier. Blanche de Castille (rue), n° 100, 31 mai 1808
      inventaire après décès; Blanche-de-Castille (rue); Burette, Jean
    - Notoriété concernant les héritiers: Crouvesier, par Pierre Salomon, architecte, rue Thévenot, n° 21, et Chrétien Gaspard Haupt, employé, passage Saint Roch, n° 27., 4 juin 1808
      Saint-Roch (passage); Thévenot (rue); Crouvesier, M.; Salomon, Pierre; Haupt, Chrétien Gaspard; architecte
    - Dépôt de procuration des héritiers de M. Raulin, par Claude Vincent Delacour, homme de loi, rue de la Lune, n° 26, division de Bonne-Nouvelle., 8 juin 1808
      dépôt de pièces; procuration; Raulin, M.; Delacour, Claude Vincent
    - Vente d'un fonds de commerce de marchand de vins par Etienne Hans, marchand de vins, rue des Boucheries, faubourg-Saint-Germain, n° 63, à François Mouret, corroyeur, et Adélaïde Louise Doutreleau, son épouse, rue du Faubourg-Saint-Martin, n° 83., 11 juin 1808
      acte de vente; Boucheries-Saint-Germain (rue des); Faubourg-Saint-Martin (rue du); Doutreleau, Adélaïde Louise; Hans, Etienne; Mouret, François; tanneur; commerçant
    - Transport de créance à titre de nantissement par Pierre Désiré Cordier, place des Trois-Maries, n° 2, au nom de Pélagie Julie Cordier, sa soeur, à la maison de commerce Joseph Goewic et Compagnie de Gand, ce accepté par Jean-Baptiste Callewaert, négociant à Saint-Denis., 13 juin 1808
      transport de droits; Gand (Belgique); Trois-Maries (place des); Saint-Denis (Seine-Saint-Denis); Callewaert, Jean-Baptiste; Cordier, Pierre Désiré; Cordier, Pélagie Julie; négociant
    - Inventaire après décès: Labbe, Marie-Catherine. Jobert, Claude (épouse). receveur de la loterie impériale. Petit-Carreau (rue du), n° 39, 15 juillet 1808
      inventaire après décès; Carneau (rue du); Labbe, Marie-Catherine; Jobert, Claude; percepteur
    - Extrait en brevet de l'intitulé de l'inventaire après décès du 12 mai 1806 [Me Codieu à Auberviliers (Seine-Saint-Denis)]: Cottin, Jean-Pierre. cultivateur. Chapelle (La), 8 août 1808
      extrait d'acte; brevet notarié; inventaire après décès; La Chapelle (ancienne commune); Cottin, Jean-Pierre; agriculteur
    - Inventaire après décès: Cointot, Louise-Nicole. Estabel, Antoine (épouse). tabletier, parasol (marchand de). Jean-Jacques-Rousseau (rue), n° 16, 12 août 1808
      inventaire après décès; Jean-Jacques-Rousseau (rue); Cointot, Louise-Nicole; Estabel, Antoine; commerçant; tabletier
    - Inventaire après décès: Desprez, Pierre., 24 août 1808
      inventaire après décès; Desprez, Pierre
    - Inventaire après décès: Briet, Marguerite-Sophie. Boussey, François (épouse). commis facteur à la halle au blé. Mercière (rue), n° 2, 12 octobre 1808
      inventaire après décès; Mercier (rue); Briet, Marguerite-Sophie; Boussey, François
    - Inventaire après décès: Gras, Louis. commissionnaire de rouliers. Saint-Martin (rue), n° 153, 19 octobre 1808
      inventaire après décès; Saint-Martin (rue); Gras, Louis
    - Extrait en brevet de l'intitulé de l'inventaire après décès du 6 mars 1792 { Me Charbonneau à Montlhéry (Essonne) }: Thibault, Jean-Baptiste. grain (marchand de). MONTLHERY (Essonne), 28 octobre 1808
      extrait d'acte; brevet notarié; inventaire après décès; Montlhéry (Essonne); Thibault, Jean-Baptiste; juge
    - Inventaire après décès: Comer, Louis-Michel. Calandre (rue de la), n° 32, 3 novembre 1808
      inventaire après décès; Calandre (rue de la); Comer, Louis-Michel
    - Inventaire après décès: Salvage, Jean. gagne denier. Saint-Martin (rue), n° 17, 9 janvier 1809
      inventaire après décès; Saint-Martin (rue); Salvage, Jean; journalier
    - Inventaire après décès: Plaimpel de Prebois, Marie-Louise-Marguerite. Chasot, Claude-Gervais-Jean de (veuve). colonel de dragons (ancien). GRAVILLE (Seine-Maritime), 25 janvier 1809
      Procès-verbal tendant à inventaire après décès le 31 décembre 1808, liquidation et partage de la succession le 11 mai 1812, RE/XXX/15
      inventaire après décès; Le Havre (Seine-Maritime); Plaimpel de Prebois, Marie-Louise-Marguerite; Chasot, Claude-Gervais-Jean de; officier (armée)
    - Inventaire après décès: Jacquet, Jeanne. Durand, René (épouse). tailleur d'habits. Lavandières-Sainte-Opportune (rue des), n° 13, 8 février 1809
      inventaire après décès; Lavandières-Sainte-Opportune (rue des); Jacquet, Jeanne; Durand, René; tailleur d'habits
    - Inventaire après interdiction: Chaumont, Jeanne. Charenton-Le-Pont (Val de Marne), hospice, 6 mars 1809
      inventaire; Charenton-le-Pont (Val-de-Marne); Chaumont, Jeanne
    - Inventaire après décès: Meslin, Marguerite-Françoise. Turbot, Valentin (veuve)., 8 mars 1809
      inventaire après décès; Meslin, Marguerite-Françoise; Turbot, Valentin
    - Inventaire après décès: Deriot, François. Saint-Martin (rue), n° 275, 8 avril 1809
      inventaire après décès; Saint-Martin (rue); Deriot, François
    - Inventaire après absence: Andelle, Louis-Nicolas (fils). Francs-Bourgeois (rue des), n° 1, 13 avril 1809
      inventaire; Francs-Bourgeois (rue des); Andelle, Louis-Nicolas
    - Inventaire après décès: Morlay, Marie-Madeleine., 13 juin 1809
      inventaire après décès; Morlay, Marie-Madeleine
    - Inventaire après absence: Martinet, Pierre-Antoine., 30 juin 1809
      inventaire; Martinet, Pierre-Antoine
    - Inventaire après décès: Blambert, Gaspard. emballeur. Montmartre (rue), n° 24, 24 juillet 1809
      inventaire après décès; Montmartre (rue); Blambert, Gaspard; layetier
    - Inventaire après décès: Dubois, Thérèse-Augustine-Fortunée. Leroulx de Laville, Joseph (épouse). propriétaire, sénateur. Anjou au Marais (rue d'), n° 8, 27 juillet 1809
      inventaire après décès; Anjou-au-Marais (rue d'); Dubois, Thérèse-Augustine-Fortunée; Leroulx de Laville, Joseph; sénateur
    - Brevet d'apprentissage de tourneur en bois, Rouillère et Devage., 1er août 1809
      contrat d'apprentissage; Devage (M.); Rouillère (M.)
    - Inventaire après décès: Chavet, Louise-Antoinette., 16 août 1809
      inventaire après décès; Chavet, Louise-Antoinette
    - Inventaire après interdiction: Thevenin, Madeleine-Claude., 18 août 1809
      inventaire; Thevenin, Madeleine-Claude
    - Inventaire après décès: Bordin, François. Epicier. Saint-Denis (rue), n° 175. A la requête de sa veuve Marie Françoise Painlevé, de Jacques Hubert Bordin, marchand épicier, rue des Lombards, n° 20, et de Pierre Nicolas Bordin, cultivateur au Tronquay (Eure)., 6 septembre 1809
      inventaire après décès; Saint-Denis (rue); Bordin, François; Painlevé, Marie Françoise; Bordin, Jacques Hubert; Bordin, Pierre Nicolas; commerçant
    - Vente par Marie Dinasse, épouse de Charles Sabatier, à Noyen-sur-Vernisson (sic), à Jean-François Bourdot, pâtissier-traiteur, et Claude Françoise Emilie Lépine, rue des Saints-Pères, n° 36, d'un corps de logis audit Noyen appelé l'auberge de la Rose., 8 septembre 1809
      acte de vente; Nogent-sur-Vernisson (Loiret); Saints-Pères (rue des); Bourdot, Jean François; Dinasse, Marie; Lépine, Claude Françoise Emilie; Sabatier, Charles; hôtelier; pâtissier; restaurateur
    - Inventaire après décès: Delaruelle, Etienne. Serrurier. Pavée-Saint-Sauveur (rue), n° 24, 15 septembre 1809
      10 janvier 1810, procès-verbal d'adjudication d'un fonds de commerce de serrurier, RE/XXX/15. 12 septembre 1832, procès-verbal d'ouverture de liquidation et suite du 23 décembre 1833, de la succession de Marie Elisabeth Lebourlier, veuve de Etienne Delaruelle, RE/LXXXVIII/24 et 25.
      inventaire après décès; Pavée-Saint-Sauveur (rue); Delaruelle, Etienne; Lebourlier, Marie Elisabeth; Lebourlière, Marie Elisabeth; serrurier
    - Inventaire après décès: Durufle, Henri-Nicolas. employé (ancien). Salpétrière, 11 décembre 1809
      inventaire après décès; Pitié-Salpêtrière (hôpital de la); Durufle, Henri-Nicolas
    - Inventaire après décès: Duclos, Marie-Anne-Victoire. Leblanc, Bernard-Louis-Eléonor (épouse). Propriétaire. Saint-Maur (rue), n° 34, 28 décembre 1809
      inventaire après décès; Saint-Maur (rue); Duclos, Marie-Anne-Victoire; Leblanc, Bernard-Louis-Eléonor
    - Extrait en brevet de l'inventaire après décès vers octobre 1809 { Me Grand à Bordeaux (Gironde) }: Marsaudon, Michel-Basile. Espagne, 30 décembre 1809
      extrait d'acte; inventaire après décès; Espagne; Marsaudon, Michel-Basile
    - Inventaire après interdiction: Bourdon, Marie-Jeanne. Pierre, Louis-Claude (veuve)., 9 janvier 1810
      inventaire; Bourdon, Marie-Jeanne; Pierre, Louis-Claude
    - Inventaire après décès: Taffu, Louis-Marie. propriétaire. Geoffroy-l'Asnier (rue), n° 35/Sainte-Avoie (rue), n° 33, 11 janvier 1810
      inventaire après décès; Geoffroy-l'Asnier (rue); Sainte-Avoie (rue); Taffu, Louis-Marie
    - Vente de la ferme de la Boissière à Fontenay (Seine-et-Marne)., 31 janvier 1810
      acte de vente; Fontenay-Trésigny (Seine-et-Marne)
    - Inventaire après décès: Marais, Marie-Jeanne. Cluzel, Grégoire (épouse). menuisier. Saint-Denis (rue), n° 205, 5 février 1810
      inventaire après décès; Saint-Denis (rue); Marais, Marie-Jeanne; Cluzel, Grégoire; menuisier
    - Inventaire après décès: Lion, Jean-Louis. Pilliers de la Tonnellerie, n° 87, 19 février 1810
      inventaire après décès; Tonnellerie (piliers de la); Lion, Jean-Louis
    - Inventaire après décès: Masson, Pierre-Guillaume. Malaquais (quai), n° 19, 31 mars 1810
      partage de la succession le 27 juillet 1810, RE/XXX/15
      inventaire après décès; Malaquais (quai); Masson, Pierre-Guillaume
    - Inventaire après décès: Lahogue, Edouard-André. entrepreneur de bâtiments, couvreur (ancien). Orléans-au-Marais (rue d'), n° 15, 3 mai 1810
      inventaire après décès; Orléans-au-Marais (rue d'); Lahogue, Edouard-André; couvreur; chef d'entreprise
    - Inventaire après interdiction: Stollenwerck, Marie-Nicolas-Antoine. Officier de carabinier au service de Russie. Estrapade (rue de l'), n° 28, 4 mai 1810
      inventaire; Estrapade (rue de l'); Stollenwerck, Marie Nicolas Antoine; officier (armée)
    - Inventaire après décès: Laurent, Jeanne. Delion, Jean-Charles (épouse). émailleur (marchand). Gravilliers (rue des), n° 14, 11 mai 1810
      inventaire après décès; Gravilliers (rue des); Laurent, Jeanne; Delion, Jean-Charles; décorateur
    - Inventaire après décès: Guitton, Jeanne-Marie. Delisle, Jean-Etienne-François (épouse). employé de la loterie de France. Chartière (rue), n° 7, 4 juin 1810
      inventaire après décès; Charretière (rue); Guitton, Jeanne-Marie; Delisle, Jean-Etienne-François
    - Inventaire après décès reçu par Me Sensier [étude X]: Martel, Pierre-Jean., 26 juin 1810
      inventaire après décès; Martel, Pierre-Jean
    - Inventaire après décès: Dianant, Marie-Catherine. Hutle, François (veuve); Bega, Guillaume (épouse divorcée). doreur., 5 juillet 1810
      inventaire après décès; Dianant, Marie-Catherine; Hutle, François; Bega, Guillaume; décorateur
    - Inventaire après décès: Huillier, Nicolas-Edme. Vins (ancien marchand de). Ville-l'Evêque (rue de la), n° 21, 30 août 1810
      liquidation de la succession de sa veuve Marie Louise Catherine Brault le 25 mai 1816, RE/XXX/16
      inventaire après décès; Ville-l'Evêque (rue de la); Huillier, Nicolas-Edme; commerçant
    - Quittance par la maison Husson à Verdier, fabricant de faïence., 14 novembre 1810
      Voir, Sensier, notaire, au 24 octobre 1810.
      quittance; Verdier (M.); porcelainier
    - Vente de trois fermes à Graville., 9 février 1811
      Précisions sur les lieux: Le Havre (Seine-Maritime)--Graville
      acte de vente; Le Havre (Seine-Maritime)
    - Inventaire après décès: Mermoud, Jean-Claude. Saint-Honoré (rue et porte), n° 375, 2 avril 1811
      liquidation de la succession le 23 novembre 1812, ET/XXX/613
      inventaire après décès; Saint-Honoré (rue); Mermoud, Jean-Claude
    - Inventaire après divorce M. Plichon et Melle Cocu dite Duquesne, marchand de toile., 19 avril 1811
      inventaire; Cocu dite Duquesne, Melle; Plichon (M.); commerçant
    - Procès-verbal d'adjudication de la ferme de Criquetot., 30 avril 1811
      procès-verbal; acte de vente
    - Inventaire après divorce Moreau et Jacques, marchand tailleur., 7 mai 1811
      inventaire; Jacques (Mlle); Moreau (M.); tailleur d'habits
    - Inventaire après décès: Fery, Catherine. Jacques, Jean-Baptiste (veuve)., 15 mai 1811
      inventaire après décès; Fery, Catherine; Jacques, Jean-Baptiste
    - Inventaire après décès: Cousin, Anne. Deneuilly, Louis-Casimir (épouse). serrurier. Saint-Sauveur (rue), n° 33, 8 juin 1811
      inventaire après décès; Saint-Sauveur (rue); Cousin, Anne; Deneuilly, Louis-Casimir; serrurier
    - Vente du château de Vezine (Yonne)., 9 août 1811
      Précisions sur les lieux: Vézinnes (Yonne)--Château
      acte de vente; Vézinnes (Yonne)
    - Vente de la ferme de Saint-Jouin., 10 septembre 1811
      acte de vente; Saint-Jouin-Bruneval (Seine-Maritime)
    - Inventaire après décès: Baudouin, Charlotte-Edmée. Lepareur, Jean-Baptiste (épouse). épicier (marchand). Petit-Lion-Saint-Sauveur (rue du), n° 21, 18 octobre 1811